臺灣士林地方法院民事裁定
111年度訴字第210號
原      告  周建榮  
被      告  林崇信  
            鄭侑婕（原名鄭伽如）
上列當事人間請求清償債務事件，本院裁定如下：
    主  文
本件移送臺灣臺北地方法院。
    理  由
一、按訴訟之全部或一部，法院認為無管轄權者，依原告聲請或
    依職權以裁定移送於其管轄法院，民事訴訟法第28條第1項
    定有明文。次按本於票據有所請求而涉訟者，得由票據付款
    地之法院管轄；共同訴訟之被告數人，其住所不在一法院管
    轄區域內者，各該住所地之法院俱有管轄權，但依第4條至
    前條規定有共同管轄法院者，由該法院管轄；民事訴訟法第
    13條、第20條亦有明定。由此觀之，關於共同訴訟之普通審
    判籍，僅於無民事訴訟法第20條但書規定之特別審判籍適用
    餘地時，方有其適用，若有特別審判籍存在時，原告自應向
    該特別審判籍所在地之法院起訴。
二、經查：本件原告起訴主張被告林崇信簽發發票日為民國110
    年7月2日、票面金額為新臺幣（下同）100萬元、付款人為
    華南商業銀行瑞祥分行、票號為HD0000000號之支票乙紙（
    下稱系爭支票）予原告，惟經原告提示系爭支票遭退票不獲
    兌現，是原告自得訴請被告林崇信給付系爭支票票款；又被
    告鄭侑婕為系爭支票之背書人，依法應與發票人被告林崇信
    負連帶清償之責。為此，原告對被告2人聲請核發支付命令
    ，請求其等應連帶給付原告100萬元，及自110年7月5日起至
    清償日止按年息6%計算之利息等語。經被告2人異議而視為
    起訴。又被告林崇信、鄭侑婕之住所地分別在臺北市大同區
    、臺北市松山區，分屬本院及臺灣臺北地方法院管轄，其住
    所不在一法院管轄區域內，惟依原告主張之原因事實，係依
    據票據法律關係訴請發票人即被告林崇信、背書人即被告鄭
    侑婕連帶給付系爭支票票款，核屬本於票據有所請求而涉訟
    ，自有民事訴訟法第13條特別審判籍規定之適用，揆諸前揭
    規定及說明，本件訴訟應由票據付款地之法院管轄。又本件
    之票據付款地，依系爭支票票面所載係臺北市○○○路○段000
    號（見本院110年度司促字第9542號卷第13頁），屬臺灣臺
    北地方法院管轄。從而，本件訴訟依民事訴訟法第20條但書
    及同法第13條之規定，本件管轄法院為票據付款地法院即臺
    灣臺北地方法院。茲原告向無管轄權之本院起訴，顯有違誤
    ，爰依職權將本件移送於該管轄法院。
三、依首開法條裁定如主文。
中　　華　　民　　國　　111 　年　　2 　　月　　14　　日
                  民事第三庭  法　官  陳菊珍
以上正本係照原本作成。 
如對本裁定抗告，應於裁定送達後10日內向本院提出抗告狀，並
繳納抗告費新臺幣1,000 元。
中　　華　　民　　國　　111 　年　　2 　　月　　14　　日
                              書記官　張淑敏